# 搬迁费中的运费、安装、调试、生产陪伴等费用处理问题

提问人：星辰 N001 时间：2016-07-26 14:26:18
若设备搬迁不仅包含运费，还包含设备换地生产的安装、调试、生产陪伴等费用，该如何处理，计入当期费用是否合理 （搬迁原因主要是由于生产线及工厂规划变更）

回答人：chenyiwei
如果只是设备的搬迁，并不是扩充产能等增加未来经济利益流入的情形，则这一过程中发生的可移动设备的拆卸、运输、重新安装调试等支出均应费用化处理。 如果固定资产原价中的安装调试等成本可以单独计量的（在实务中这种情况较少见），则在搬迁时应将这部分成本对应的原固定资产账面价值予以核销计入损益，在此前提下可以将本次搬迁中发生的此类支出计入固定资产价值，在剩余使用年限内计提折旧。